臺灣板橋地方法院刑事判決　　　　　　 100年度易字第2933號
聲　請　人　臺灣板橋地方法院檢察署檢察官
被　　　告　高國明
上列被告因竊盜案件，經檢察官聲請以簡易判決處刑（100 年度
撤緩偵字第375 號），本院認不宜以簡易判決處刑，改依通常程
序審理，並判決如下：
    主  文
本件公訴不受理。
    理  由
一、聲請簡易判決處刑意旨略以：被告高國明意圖為自己不法之
    所有，於民國99年7 月16日凌晨1 時50分許，在臺北縣樹林
    市（現改為新北市樹林區○○○街72之1 號「萊爾富超商」
    內，徒手竊取陳列於貨架上由該店店長即告訴人林世偉管領
    之養樂多、統一多多及味王牌黑榖飲料各1 瓶得手，未結帳
    即欲離去之際，當場為林世偉發覺，而報警查悉上情，並起
    出養樂多、統一多多及味王牌黑榖飲料各1 瓶。案經林世偉
    訴由臺北縣（現改制為新北市）政府警察局樹林分局移送偵
    辦。因認被告高國明涉犯刑法第320條第1項之竊盜罪。
二、按曾為不起訴處分、撤回起訴或緩起訴期滿未經撤銷，而違
    背第260 條之規定再行起訴者，應諭知不受理判決，並得不
    經言詞辯論為之，刑事訴訟法第303 條第4 款、第307 條分
    別定有明文。復按檢察官為緩起訴處分者，得命被告於一定
    期間內遵守或履行刑事訴訟法第253 條之2 第1 項各款所定
    事項；被告於緩起訴期間內如有違背上開應遵守或履行事項
    之規定時，檢察官得依職權或依告訴人之聲請，撤銷原緩起
    訴處分，繼續偵查或起訴，刑事訴訟法第253 條之2 第1 項
    、第253 條之3 第1 項第3 款分別定有明文。按緩起訴與不
    起訴，皆係檢察官終結偵查所為處分，檢察官得就已偵查終
    結之原緩起訴案件，繼續偵查或起訴，應以原緩起訴處分係
    經合法撤銷者為前提，此乃法理上所當然。檢察官為緩起訴
    處分，若係命被告於一定期間，向公庫或指定之公益團體支
    付一定之金額者，被告僅需於檢察官緩起訴處分所命履行期
    間內履行即可，是若檢察官以被告未於緩起訴處分所命之履
    行期間內向公庫或指定之公益團體支付一定金額為由，依職
    權撤銷原緩起訴處分者，自當以該緩起訴處分所命履行期間
    屆至後，被告未向公庫或指定之公益團體支付一定之金額，
    始得依職權撤銷原緩起訴處分，倘檢察官於該緩起訴處分所
    命履行期間前，即依職權撤銷原緩起訴處分，嗣後並提起公
    訴時，該撤銷原緩起訴處分之處分，即存有明顯之重大瑕疵
    ，依司法院大法官會議釋字第140 號解釋之同一法理，該處
    分顯係重大違背法令，不生實質之效力，其後所提起之公訴
    ，應視其原緩起訴期間已否屆滿，分別適用刑事訴訟法第30
    3 條第1 款或第4 款為不受理判決，始為適法。亦即，如原
    緩起訴期間尚未屆滿，因其起訴係違背刑事訴訟法第253 條
    之3 第1 項第3 款以原緩起訴處分已經合法撤銷為前提之規
    定，應認其起訴之程序違背規定，依同法第303 條第1 款之
    規定，為不受理判決；於原緩起訴期間已屆滿，應認其起訴
    違反「緩起訴期滿未經撤銷，而違背第260 條之規定再行起
    訴」，依同法第303 條第4 款之規定，諭知判決不受理（最
    高法院94年度台非字第181 號、96年度台非字第232 號、10
    0 年度台非字第58號判決意旨參照）。
三、經查：
（一）本件檢察官認被告高國明涉犯刑法第320 條1 項之竊盜罪
      嫌，而於99年7 月29日對被告就本案諭知緩起訴處分，期
      間為1 年，並命被告於緩起訴處分確定，收受臺灣板橋地
      方法院檢察署檢察官執行緩起訴處分命令通知書起至緩起
      訴期間屆滿前2 個月止，向該署指定之政府機關、政府機
      構、行政法人、社區或其他符合公益目的之機構或團體提
      供40小時之義務勞務。嗣檢察官依職權送再議，經臺灣高
      等法院檢察署於99年8 月18日為駁回之處分，該緩起訴處
      分即已自斯時確定，緩起訴期間自99 年8月18日起迄100
      年8 月17日期滿，而上開被告應向指定機關團體履行40小
      時義務勞務之期間則為99年9 月27日起至100 年6 月17日
      止等情，有該署99年度速偵字第4730 號 緩起訴處分書、
      臺灣高等法院檢察署99年度上職議字第11127 號處分書、
      臺灣板橋地方法院檢察署檢察官執行緩起訴處分命令通知
      書各1 件在卷可稽，並有上開案卷全卷可佐。而被告因精
      神分裂症之疾病，於99年8 月10日進入居善醫院治療，迄
      100 年5 月20日均未出院等情，則有居善醫院100 年5 月
      20日居善醫字第10012 號函暨所附之診斷證明書1 份在卷
      足憑，是檢察官即於100 年6 月7 日以被告未遵期履行前
      開義務勞務為由撤銷前開緩起訴處分，有臺灣板橋地方法
      院檢察署檢察官100 年度撤緩字第341 號撤銷緩起訴處分
      書1 份可參，惟斯時被告依同署檢察官執行緩起訴處分命
      令通知書所載應履行義務勞務截止日期即100 年6 月17日
      尚未屆至，則檢察官以被告未於履行期間內履行義務勞務
      ，即與法不合，該撤銷緩起訴處分顯係重大違背法令，不
      生撤銷之效力。
（二）檢察官所為撤銷緩起訴處分既不生實質之效力，即與未經
      撤銷原緩起訴處分無異，檢察官另於100 年7 月18日以10
      0 年度撤緩偵字第375 號向本院聲請以簡易判決處刑，並
      於100 年8 月22日繫屬於本院等情，有上開聲請簡易判決
      處刑書、臺灣板橋地方法院檢察署100 年8 月22日板檢玉
      藏100 撤緩偵375 字第133315號函上所蓋印之本院收狀戳
      章在卷可稽，上開檢察官聲請簡易判決處刑自屬於緩起訴
      期滿未經撤銷，而違背刑事訴訟法第260 條之規定再行起
      訴，依法應為不受理判決，並不經言詞辯論為之。
據上論斷，應依刑事訴訟法第452 條、第303 條第4 款、第307
條，判決如主文。
中    華    民    國    100   年    8     月    31    日
                  刑事第二十三庭  審判長法  官  曾淑娟
                                        法  官  黃苙荌
                                        法  官  劉凱寧
上列正本證明與原本無異。
如不服本判決，應於判決送達後10日內敘明上訴理由，向本院提
出上訴狀 (應附繕本) ，上訴於臺灣高等法院。其未敘述上訴理
由者，應於上訴期間屆滿後20日內向本院補提理由書「切勿逕送
上級法院」。
                                        書記官  陳淑婷
中    華    民    國   100    年    9     月    1     日